【裁判字號】    91,易,763
【裁判日期】    920227
【裁判案由】    竊盜
【裁判全文】
臺灣士林地方法院刑事判決                          九十一年度易字第七六三號
    聲  請  人  臺灣士林地方法院檢察署檢察官
    被      告  丁○○  男  六.
右列被告因竊盜案件，經檢察官聲請以簡易判決處刑（九十一年度偵字第六四八六號
），經本院士林簡易庭（九十一年度士簡字第四二一號）認本件不得以簡易判決處刑
，改依通常訴訟程序審理，本院判決如左：
    主  文
丁○○竊盜，處拘役伍拾日，如易科罰金，以佰元折算壹日，緩刑年。
    事  實
一、丁○○意圖為自己不法之所有，於民國九十一年五月二十五日下午三時四十五分
    許，在台北縣汐止市○○路三七六號旁一公里山坡處，竊取甲○○種植之桂竹筍
    約六十台斤，得手後在現場剝殼時，為甲○○發現，甲○○隨即聯絡在不遠處守
    候之其子乙○○及媳婦戊○○共同圍捕，仍讓丁○○騎乘號牌ＡＺＰ─０二一號
    機車逃逸，然於丁○○逃離時經戊○○以相機拍得丁○○騎乘之機車號碼後報警
    循線查獲。
二、案經台北縣政府警察局汐止分局報請台灣士林地方法院檢察署檢察官聲請以簡易
    判決處刑。
    理  由
一、訊據被告丁○○矢口否認有右揭犯行，辯稱：其僅係騎車經過該處，並無竊取桂
    竹筍云云。惟查，證人甲○○如何因其所種植之桂竹筍，之前多次遭人竊取，遂
    與其子乙○○及媳婦戊○○商量，以在其種植桂竹筍田上方之汐止市○○路旁以
    守株待兔方式等待竊賊出現，而於案發當日，乙○○、戊○○發現有不明汽、機
    車停放於該桂竹筍田上方之汐碇路上，乙○○乃以電話通知其父甲○○由桂竹筍
    田下方往上巡查，而其則自桂竹筍田上方往下包抄，經甲○○發現被告正在田裡
    剝桂竹筍皮，乃大喊抓賊，驚動乙○○共同圍捕被告，惟仍為被告騎乘其停置於
    汐碇路上之機車脫逃，但為在汐碇路上守候之戊○○以事先預備之相機拍攝到機
    車車號，通知警方循線查獲被告等情，業據證人甲○○、乙○○、戊○○於警訊
    及偵審中證述綦詳，核與當時正在汐碇路上觀看風景而目睹前幕之證人丙○○證
    述情節相符，且互核無誤，並有被告騎乘機車逃逸之照片四幀及贓物認領保管收
    據一紙在卷可稽，即被告亦不否認前開照片上之機車及騎乘者係其本人及為其所
    有，顯見所辯係屬畏罪卸責之詞，不足採信，事證明確，被告犯行洵堪認定，應
    依法論科。
二、核被告所為，係犯刑法第三百二十條第一項之竊盜罪。爰審酌被告犯罪之動機、
    目的、手段、品性、生活狀況、智識程度、犯罪所生之損害尚屬輕微，被害人已
    表示不再追究及犯罪後態度不佳等一切情狀，量處如主文所示之刑，並諭知易科
    罰金之折算標準。又被告前未曾受有期徒刑以上刑之宣告，有前案紀錄表一紙在
    卷可憑，此次因一時失慮，致罹刑典，經此刑之宣告後，應知警惕而無再犯之虞
    ，本院因認暫不執行其刑為當，予以宣告緩刑三年，用啟自新。
據上論斷，應依刑事訴訟法第四百五十二條、第二百九十九條第一項前段，刑法第三
百二十條第一項、第四十一條第一項前段、第七十四條第一款，罰金罰鍰提高標準條
例第一條前段、第二條判決如主文。
本案經檢察官劉異海到庭執行職務
中      華      民      國      九十二      年    二    月    二十七    日
                                    臺灣士林地方法院刑事第四庭
                                        法  官  謝  靜  恒
右正本證明與原本無異。
如不服本判決，應於判決送達後十日內，向本院提出上訴狀。
                                        書記官  林  慧  芬
中      華      民      國      九十二      年    三    月    四        日
附錄法條
第三百二十條第一項
意圖為自己或第三人不法之所有，而竊取他人之動產者，為竊盜罪，處五年以下有期
徒刑、拘役或五百元以下罰金。


司法院資訊處製作；財團法人民間司法改革基金會備份。
